臺北高等行政法院裁定
111年度交上字第12號
上  訴  人  余貞昂                                      
被 上訴 人  交通部公路總局臺北區監理所

代  表  人  梁郭國（所長）

上列當事人間交通裁決事件，上訴人對於中華民國110年11月30
日臺灣新竹地方法院110年度交字第66號行政訴訟判決，提起上
訴，本院裁定如下：
    主  文
上訴駁回。
上訴審訴訟費用新臺幣柒佰伍拾元由上訴人負擔。
    理  由
一、按對於交通裁決事件之判決提起上訴，非以其違背法令為理
    由，不得為之，且應於上訴理由中表明原判決所違背之法令
    及其具體內容，或依訴訟資料可認為原判決有違背法令之具
    體事實等事由，行政訴訟法第237條之9第2項準用第235條第
    2項及第236條之1規定甚明。又依同法第237條之9第2項準用
    第236條之2第3項、第243條第1項規定，判決不適用法規或
    適用不當者，為違背法令；而判決有第243條第2項所列各款
    情形之一者，為當然違背法令。是當事人對於地方法院交通
    裁決事件之判決上訴，如依行政訴訟法第237條之9第2項準
    用第236條之2第3項、第243條第1項規定，以判決有不適用
    法規或適用不當為理由時，其上訴狀或理由書應表明原判決
    所違背之法令及其具體內容；若係成文法以外之法則，應揭
    示該法則之旨趣；倘為司法院解釋或最高行政法院之判例，
    則為揭示該判解之字號或其內容。如以行政訴訟法第237條
    之9第2項準用第236條之2第3項、第243條第2項所列各款情
    形為理由時，其上訴狀或理由書，應揭示合於該條項各款之
    事實。上訴狀或理由書如未依此項方法表明者，即難認為已
    對交通裁決事件之判決之違背法令有具體之指摘，其上訴自
    難認為合法。
二、緣上訴人駕駛車號000-0000號自用小客車（下稱系爭車輛）
    ，於民國109年7月17日9時2分許，於國道1號高速公路北向9
    1公里處經民眾檢舉，為國道公路警察局第二公路警察大隊
    楊梅分隊，以「行駛高速公路未依規定變換車道（未依規定
    使用方向燈）」逕行舉發，被上訴人據此於110年2月22日以
    北監花裁字第44-ZBA334108號裁決書（下稱原處分），裁處
    上訴人罰鍰新臺幣（下同）3000元，並記違規點數1點。上
    訴人不服，提起行政訴訟，經臺灣新竹地方法院於110年11
    月30日以110年度交字第66號行政訴訟判決（下稱原判決）
    駁回上訴人於原審之訴，上訴人仍表不服，遂提起本件上訴
    。
三、上訴意旨略以：道路交通安全規則第102條第1項規定：「汽
    車行駛至交岔路口，其行進、轉彎，應依下列規定：……三、
    由同向二車道進入一車道，應讓直行車道之車輛先行，無直
    行車道者，外車道之車輛應讓內車道之車輛先行。但在交通
    壅塞時，內、外側車道車輛應互為禮讓，逐車交互輪流行駛
    ，並保持安全距離及間隔。八、對向行駛之左右轉車輛已轉
    彎須進入同一車道時，右轉彎車輛應讓左轉彎車輛先行，如
    進入二以上之車道者，右轉彎車輛應進入外側車道，左轉彎
    車輛應進入內側車道。」第3項規定：「同向有二以上之車
    道者，左側車道為內側車道，右側車道為外側車道。」上訴
    人駕駛系爭車輛為左轉與左側車輛，並行使於內側車道，應
    有主要道路行駛權，而非由現行道路標線所示為支線道，故
    無需打方向燈而擁有主線道行駛權。又上訴人從新竹縣光明
    六路由西向東行駛並經綠燈後左轉駛入國道1號北上91公里
    匝道，此處已有紅綠燈規劃，若再依現行地上標線與號誌減
    速停止禮讓駕駛，勢必會造成車輛回堵，進而影響路口車輛
    行駛之流暢度，且外側車道為較長的直線車道轉入此匝道，
    故道路標線規劃應變更遵循先前規劃，依道路交通安全法規
    規範劃設，使其駕駛人擁有符合規範的道路設置，目前標線
    畫制與法規範不符，故原裁決違法等語。
四、經查：原審判決已敘明「違規車輛行駛於左側車道，在匯入
    入口匝道前，其左方分隔島電線桿上設置有讓路標誌，地面
    標線，左方車道寬度逐漸縮減，右方車道線並未縮減，左方
    縮減至匯入右方車道，地面繪有白虛線，原告車輛匯入右方
    車道未使用方向燈。」有原審卷附光碟及原審110年10月28
    日調查筆錄（見原審卷第155頁）可稽。是原審判決就「上
    訴人有無行駛高速公路未依規定變換車道（未使用方向燈）
    之事實」已為適法性之審查及違規事實之認定，並將法律上
    意見及認定事實之理由，詳載於原審判決書第3至5頁內。而
    上訴人之上訴理由，無非重述上訴人於原審已提出而未據原
    判決採納之主張，無非係就原審取捨證據、認定事實之職權
    行使，指摘其為不當，而非具體表明原判決如何合於不適用
    法規或適用不當，難認對原判決之如何違背法令已有具體之
    指摘。依首開規定及說明，應認其上訴為不合法。
五、據上論結，本件上訴為不合法。依行政訴訟法第237條之8第
    1項、第237條之9第2項、第236條之2第3項、第249條第1項
    前段、第104條，民事訴訟法第95條、第78條，裁定如主文
    。
中　　華　　民　　國　　111 　年　　3 　　月　　28　　日
                    臺北高等行政法院第三庭
                              審判長法  官　楊得君
                                    法  官  鄭凱文
                                    法  官  畢乃俊
上為正本係照原本作成。
不得抗告。
中　　華　　民　　國　　111 　年　　3 　　月　　28　　日
                                    書記官  李依穎